# 拟上新三版，原出资时存在抽资迹象，后已做实，这样审核时是否还不行？

提问人：chengangcpa 时间：2016-11-03 17:00:45
拟上新三版，原出资时存在抽资迹象，后已做实，这样审核时是否还不行？

回答人：chenyiwei
如果历史上抽逃出资金额较大、时间较长、对挂牌主体影响较大的，建议在做实后规范运行一段时间，待该事项的影响消除后再申报。